

RUBEN RIVAS BRICEÑO

JUNIOR FULL STACK DEVELOPER

Me considero una persona autodidacta, curiosa, empática y apasionado por la tecnología, habituado al trabajo en equipo y en constante aprendizaje. Curse 2 años de Licenciatura en Computación en Venezuela, donde me inicie y desarrolle la lógica de la programación usando lenguajes como C y C++. Mas tarde realice un bootcamp de Desarrollado Web y Móvil full stack aprendiendo nuevas tecnologías como HTML, CSS, JS, NodeJs, Angular, MongoDB y MySql.

+34 623184811

rrivasb10@gmail.com

Mar negro 2, Madrid.

in rubenrivas15

www.rubenrivas.dev

TECNOLOGIAS

- · HTML, CSS, Bootstrap.
- JavaScript, TypeScript.
- NodeJS, ExpressJS.
- Angular.
- MongoDB, SQL, MySQL Workbench.
- · Git, Postman.
- · Slack, Teams, Kanban.

HABILIDADES

- Proactivo y Autodidacta.
- · Capacidad resolutiva.
- · Capacidad de trabajo en equipo.
- · Comunicativo.
- Capacidad de Adaptación.
- Motivación y confianza.

IDIOMAS

- · Español (nativo).
- Ingles (Intermedio).

EXPERIENCIA LABORAL

LIDER DE PROYECTO FINAL BOOTCAMP

Codenotch | Jun 2021 - Jul 2021

 Desarrollo de una aplicación MVP para gestionar turnos en tiempo real con los distintos locales afiliados a la aplicación, funcional tanto en móvil como web, usando Node.js, MySQL, Angular, API Rest, Heroku y GitHub.

BECARIO

Biblioteca Universidad Central Venezuela | Ene 2017 - Mar 2017

• Trabaje como becario en la actualización de la aplicación interna de la biblioteca usando herramientas como HTML, CSS, JS y MySQL.

FORMACIÓN

CODENOTCH

Bootcamp de Desarrollo Web y Móvil | Abr 2021 - Jul 2021

- Maquetación Web Avanzada: HTML, CSS3, Bootstrap.
- Fundamentos de la programación y Programación orientada a objetos.
- Creación de estructuras de base de datos y gestión de información tanto en bases de datos no relacionales MONGODB como relacionales SQL.
- Creación de una API Rest, consumo de API y servicios.
- ANGULAR framework para el front-end y creación de Single Page Applications.

UNIVERSIDAD CENTRAL DE VENEZUELA

Licenciatura Ciencias de la Computación | 2015 - 2017

- Fundamentos y lógicas de la programación con C y C++.
- Estructuras y Administración de BBDD MySQL.
- Arquitectura del computador y Lenguaje Ensamblador.

OTRAS EXPERIENCIAS

MOZO ALMACEN

Amazon Fulfillment S.L | Ago 2020 - Mar 2021

HOSTELERIA

Camarero Restaurante Rocacho y Casa Pedro | Feb 2019 - Jul 2020